臺灣雲林地方法院民事判決　　　　　　　93年度重訴字第37號
原　　　告　行政院農業委員會農糧署中區分署
即反訴被告
法定代理人　李榮雲
訴訟代理人　林重仁律師
被　　　告
即反訴原告　甲○○
上　一　人
訴訟代理人　林國一律師
被　　　告
即反訴被告　戊○○
　　　　　　丙○○
被告即反訴
原告　共同
訴訟代理人　黃國鐘律師
上列當事人間請求損害賠償事件，本院於民國94年10月20日言詞
辯論終結，判決如下：
    主  文
被告應連帶給付原告伍佰萬肆仟壹佰柒拾公斤合格新期蓬萊米穀
。
被告應連帶給付原告新台幣貳佰參拾肆萬伍仟佰玖拾元，及自
民國九十三年七月十五日起至清償日止，按週年利率百分之五計
算之利息。
訴訟費用由被告連帶負擔。
本判決第一項於原告以新台幣仟伍佰零萬元；第二項於原告
以新台幣柒拾玖萬元分別為被告供擔保後，均得假執行。但被告
於本判決第一項假執行程序實施前，或於執行標的物拍定、變賣
前，以新台幣壹億零伍佰零捌萬柒仟伍佰柒拾元；第二項以新台
幣貳佰拾肆萬伍仟佰玖拾元分別為原告預供擔保，均得免為
假執行。
反訴原告之訴駁回。
反訴訴訟費用由反訴原告負擔。
    事  實
壹、本訴部分
甲、原告方面：
  一、聲明：除附於主文第一項之後「如無實物時，應按清償日
      政府核定當期計劃收購農民稻穀價格折算」之代償請求聲
      明外，其餘如主文所示。
  二、陳述：
    (一)緣訴外人許文炎係設於雲林縣水林鄉○○村○○路51號「
      宏益糧食工廠」之負責人，然實際負責人則為許文炎之子
      丁○○。宏益糧食工廠自民國54年起，即與行政院農業委
      員會農糧署中區分署（前身為台灣省政府糧食局雲林辦事
      處、行政院農委會中區糧食管理處，下稱農糧署中區分署
      ）簽訂合約，受委託辦理公糧經收、保管、加工、撥付等
      工作，並兼以糧商身分，自營稻穀買賣。許文炎、丁○○
      二人就承辦公糧之經收、保管、加工、撥付等工作範圍內
      ，係屬受公務機關委託承辦公務之人員。
    (二)許文炎、丁○○父子二人因投資不善，資金周轉失靈，竟
      共同基於意圖為自己不法所有之概括犯意，以自營糧商身
      分為幌子，連續在雲林縣水林鄉○○村○○○街三號及雲
      林縣水林鄉○○路51號兩處倉庫內，將自己受行政院農業
      委員會委託，以每公斤21元計劃收購及以每公斤18元輔導
      收購、經收、保管並存放於該倉庫內之公糧盜賣予不知情
      之人。
    (三)其盜賣方式為：由丁○○偽以私糧買賣為名，與糧商聯繫
      後，由買者僱用大卡車至上開二處倉庫內，再由丁○○指
      示所僱用並有犯意聯絡之工人即被告丙○○、甲○○、戊○○將公糧自公糧包堆中拆除，再由有犯意聯絡之工人吳
      坪以堆高機將公糧搬運至輸送帶（機）旁，再由被告丙○○、甲○○、戊○○三人利用輸送帶將公糧穀包送至購買
      者所僱用之卡車上，最後由司機或司機助手或被告三人將
      印有「行政院農業委員會補助袋」之黃色公糧貸割破，將
      稻穀倒入卡車上後，以散裝方式運交買者，使外人無從知
      悉其係公糧。買者收受稻穀後，即以電匯方式，將價款匯
      入許文炎在合作金庫北港分庫所設立之033512號帳戶內。
    (四)嗣經檢、警單位查獲，總計清出偽冒公糧之粗糠共105935
      包，許文炎、丁○○共計盜賣公糧蓬萊稻穀0000000 公斤
      。許文炎、丁○○嗣因犯貪污治罪條例第4條 第1 項第1
      款之侵占公有財物罪，經本院以92年訴字第69號判處有罪
      ，而被告三人亦因犯貪污治罪條例第15條之明知許文炎、
      丁○○因犯侵占公有財物所得之物，故為搬運罪，經本院
      以92年簡字第68號判處有期徒刑2 年，緩刑4 年確定。
    (五)被告三人前述之共同侵權行為，除侵害原告所有之公糧外
      ，原告因此為核計該虧短數量，而支付盤磅稻穀搬運費、
      粗糠搬運堆疊改裝整理費、保全費、稻穀過磅費等費用共
      計2,345,390 元，此部分業經本院以91年重訴字第123 號
      判決審認明確，爰依民法第185 條、第216 條提起本訴。
  三、證據：提出臺灣雲林地方法院檢察署檢察官起訴書、本院
      92年度簡字第68號刑事簡易判決、本院91年度重訴字第12
      3 號。
乙、被告方面：
  一、聲明：(一)原告之訴及其假執行之聲請均駁回。(二)如受不利
      判決，請准被告供擔保免為假執行。
  二、陳述：
    (一)民法第185 條及刑法第134 條，可知我國不承認事後之共
      犯，民法亦無事後之共同行為人，是被告三人所為之贓物
      犯不能認係造意人或幫助人，而視為共同行為人。況被告
      三人身為受僱人，僅係受利用之工具而已，當時在刑事審
      判程序認罪，僅係為了避免麻煩，民事人非侵權行為之幫
      助犯。
    (二)所有權之取得變更及喪失，依法律之規定並無關聯，原告
      與許文炎所訂立之「公糧稻米經收保管加工撥付業務合約
      」，契約之性質應屬消費寄託，此觀其第6 條、第15條保
      管部分、第23條加工部分、第27條撥付部分及第28條檢驗
      部分之相關規定，適足以證明驗收及檢驗之前，公糧稻米
      之所有權屬於許文炎即宏益糧食工廠所有，而非本訴原告
      。而包裝袋不過是為了過磅搬運方便之用，與所有權歸屬
      無關。又農民交付蓬穀於宏益糧食工廠時，其與原告間，
      並無物權移轉之合意。是原告既對稻米無所有權，則原告
      主張之侵權行為，尚無理由。且原告另請求盤磅、運送等
      費用，依法令及系爭契約，皆應由原告所負擔。
    (三)依民法第213 條第1 項之規定，損害賠償是以回復原狀亦
      即稻穀為原則，則原告所為之金錢代償請求，於法無據。
      況行政院農業委員會農糧署之「糧價查詢系統」，雲林縣
      在來米每公斤1,550 元，蓬萊米每公斤1,717 元，益見原
      告請求21元之主張過當。
    (四)被告甲○○不否認有搬運稻米之行為，然而並不知情。在
      刑事審理時，為了不要坐牢，被告甲○○始認罪。另被告
      甲○○自90年7 月29日起始受僱於宏益糧食工廠，且非每
      日受僱，並未全部參與盜賣公糧行為。
  三、證據：請求訊問證人丁○○、乙○○。
丙、本院依職權調取臺灣高等法院臺南分院92年度重上字第76號
    民事卷宗、本院91年度重訴字第123 號民事卷宗及本院92年
    度訴字第69號刑事卷宗。
貳、反訴部分：
甲、反訴原告方面：
  一、聲明：確認反訴被告對其主張許文炎即宏益糧食工廠虧短
      之稻穀0000000公斤所有權不存在。
  二、陳述：
    (一)本訴原告既然依據侵權行為請求損害賠償，則對於短少之
      稻穀所有權誰屬，自有加以確認之必要。
    (二)依反訴被告與宏益糧食工廠所簽訂之「公糧稻米經收保管
      加工撥付業務合約」第15條：「乙方（宏益糧食工廠）保
      管公糧期間，自經收入倉之日起至全部經甲方（反訴被告
      ）驗收出倉完畢之日為止。」第23條：「乙方所碾繳之糙
      米、白米、搗碎糙米、切碎白米，應符合行政院農業委員
      會公糧稻米驗收作業須知及各項公糧撥售品質規定，並由
      甲方依上述規定辦理驗收。」第27條：「乙方撥付或交運
      之糙米、白米、搗碎糙米及切碎白米，應以經甲方檢驗合
      格繫有標籤者為限，並應憑甲方開立之出倉單或交接單辦
      理」，足見反訴被告驗收及檢驗之前，稻穀所有權仍在宏
      益糧食工廠。
    (三)農民交付稻米或糙米於宏益糧食工廠之時，與反訴被告之
      間，並無交付之事實行為，亦無物權移轉之合意，從而反
      訴被告並未取得稻米所有權。況包裝代不過是為了過磅方
      更，與所有權歸屬無關，其情形猶如「台北市政府環保垃
      圾袋內之物，並非台北市政府所有，反訴原告身為受僱人
      ，其誤認並不能改變所有權之規定。
乙、反訴被告方面：
  未以言詞或提出書狀為任何聲明，僅陳述略以：本件反訴與本
  院91年度重訴字第123 號提起之反訴為同一案件，反訴原告不
  得重行起訴等語。
    理    由
壹、本訴部分：
一、原告行政院農業委員會農糧署中區分署署長即其原法定代理
    人為游勝峰，嗣接續變更為許漢卿、李榮雲，有該署94年 4
    月15日農糧中人字第0941142456號、94年9 月30日農糧中人
    字第0941146706號函文影本各1 份為證，其聲明承受訴訟，
    核無不合，合先敘明。
二、原告起訴主張：被告三人為訴外人即宏益糧食工廠負責人丁○○僱用之工人，自87年間起至91年6 月止，連續在雲林縣
    水林鄉○○村○○○街3 號及雲林縣水林鄉○○路51號，在
    丁○○指示之下，將宏益糧食工廠受原告委託之輔導收購、
    經收、保管並存放於前開二處倉庫內之公糧自公糧包堆中拆
    除，由另一工人吳坪以堆高機將公糧搬運至輸送帶旁，被告
    三人再利用輸送帶將公糧穀包送至卡車上，並將印有「行政
    院農業委員會補助袋」之黃色公糧袋割破，將稻穀倒入卡車
    上，以散裝方式運交向丁○○購買公糧之買者，此等搬運行
    為顯係幫助丁○○侵占公糧。因丁○○業經本院91年重訴字
    第123 號、台灣高等法院台南分院92年度重上字第76號判處
    賠償原告短少之0000000 公斤之公糧及為清點短少公糧所支
    付之額外費用2,345,390 元確定，是被告三人既與丁○○共
    同侵害原告所有之公糧，使原告受有損害，自應與丁○○連
    帶負上述賠償責任等語。
三、被告則以：公糧之所有權在原告驗收、檢驗前，尚屬受託保
    管之宏益糧食工廠所有，並無侵權行為可言。而被告三人在
    刑事審判時之認罪僅係為免除刑罰，實際上並無任何搬運公
    糧幫助販賣之行為。且損害賠償是以回復原狀為原則，原告
    所為之代償請求，於法不合。又原告事後支出之盤磅等費用
    ，依約即由原告支出，非因本件侵權行為所生之損害。末被
    告甲○○自90年始受僱於宏益糧食工廠，而丁○○在刑事偵
    審時自承盜賣之時間，係發生在87年至91年間，是被告甲○○並非全部參與等語，資為抗辯。
四、兩造不爭執之事實：
  (一)原告與宏益糧食工廠於90年12月27日簽訂「公糧稻米經收保
    管加工撥付業務合約」，其合約有效期間自90年5 月1 日起
    至94年4月30日止。
  (二)宏益糧食工廠保管之公糧，於91年6 月28日盤磅時發現，總
    計短少公糧稻穀數量0000000 公斤。而宏益糧食工廠實際負
    責人丁○○於刑事偵審時自承有短少之公糧均由其私自販賣
    予其他業者等情，而經本院91年重訴字第123 號、台灣高等
    法院台南分院91年度重訴字第123 號判決丁○○盜賣公糧之
    行為構成對原告之侵權行為，應賠償原告短少之0000000 公
    斤之合格新期米穀及2, 345,390元之盤磅等費用確定。
  (三)被告三人於刑事審判中，對檢察官起訴其三人自87年某月至
    91 年6月間止，連續在宏益糧食工廠之二處倉庫內，將前開
    短少之公糧拆開並散裝至買受人之卡車上，嗣再將粗糠袋混
    入公糧內冒充等情之犯罪事實，當庭認罪，並經本院以92年
    度簡字第68年判處有期徒刑2 年，均褫奪公權2 年，均緩刑
    4 年確定。
五、本件兩造爭執之處在於：(一)短少之公糧是否為原告所有？(二)
    被告三人是否有搬運公糧之行為？(三)如有，則被告三人是否
    與被告丁○○共同侵害原告之公糧所有權而成立共同侵權行
    為？(四)原告案發後支付之盤磅、搬運等費用，是否為因本件
    侵權行為所生之損害？(五)原告所為之金錢代償請求，是否有
    理由？茲析述如下：
  (一)按訴訟標的之法律關係，於確定之終局判決中經裁判者，當
    事人之一造以該確定判決之結果為基礎，於新訴訟用作攻擊
    防禦方法時，他造應受其既判力之拘束，不得以該確定判決
    言詞辯論前，所提出或得提出之其他攻擊防禦方法為與該確
    定判決意旨相反之主張；法院不得就已判斷之事項再行審判
    ，於他訴訟亦不得為與確定判決相抵觸之裁判，此就民事訴
    訟法第400 條第1 項規定之趣旨觀之甚明。經查，原告曾以
    丁○○侵害原告系爭公糧之所有權，而對丁○○提起侵權行
    為損害賠償之訴，經兩造對短少公糧之所有權加以攻擊防禦
    ，且經本院及台灣高等法院台南分院實體審理後，認公糧之
    稻穀係由原告出錢收購，是公糧稻穀為原告向農民買受並支
    付價金，自取得所有權，而宏益糧食工廠僅係受原告之委託
    而占有等情，並判決原告部分勝訴確定，此經本院依職權調
    取本院91年度重訴字第123 號、台灣高等法院台南分院92年
    重上字第76號民事卷宗核閱屬實。是前案訴訟標的即侵權行
    為損害賠償法律關係，既以公糧為原告所有為前提，是原告
    之公糧所有權乃包含在訴訟標的法律關係之內，且經法院實
    體審判，則原告對短少公糧之所有權，自為前案既判力效力
    所及，當事人之一造在本件訴訟用作攻擊防禦方法時，他造
    及本院均應受此既判力所拘束。況訴外人丁○○、許文炎等
    人曾於前案提起確認原告對短少公糧之所有權一部或全部不
    存在之反訴，亦經本院91年重訴字第123 號判決敗訴確定，
    該反訴之訴訟標的既明確為短少公糧之所有權，益徵短少公
    糧之所有權已經終局確定判決裁判，在此範圍內，應為既判
    力之效力所及。是本件被告於本院再對短少公糧之所有權加
    以爭執，本院無從為相反之認定，是被告此部分抗辯，殊不
    可採。
  (二)再查，被告三人自87年間起至91年6 月止，連續在雲林縣水
    林鄉○○村○○○街3 號及雲林縣水林鄉○○路51號，在丁○○指示之下，明知宏益糧食工廠存放於前開二處倉庫內之
    公糧，為宏益糧食工廠受原告委託輔導收購、保管，竟將公
    糧穀包自公糧包堆中拆除，由另一工人吳坪以堆高機將公糧
    穀包搬運至輸送帶旁，被告三人再利用輸送帶將公糧穀包送
    至卡車上，並將印有「行政院農業委員會補助袋」之黃色公
    糧袋割破，將稻穀倒入卡車上，以散裝方式運交向丁○○購
    買公糧之買者，嗣再將粗糠裝袋混入公糧內冒充等情，業經
    被告三人於本院刑事庭92年度重上字第76號審判時已當庭承
    認，核與被告三人在偵查中所述大致相符，並有證人即其他
    糧商王瑞龍、許榮峻、黃明耀、黃建勝、陳德龍、陳德賢、
    陳德福、陳德風即陸和碾米廠於刑事案件警偵訊時證稱其等
    購買稻穀係與被告丁○○談好數量及價格後，再僱用或駕駛
    自有卡車至宏益糧食工廠上開二處倉庫載運等節可資佐證，
    足認被告三人於刑事偵審時之自白及有罪之陳述，顯與事實
    相符。至被告三人雖在本院審理時辯稱：刑事審理時所為之
    認罪意思，乃為避免刑罰，並非事實云云，然參與盜賣公糧
    之行為非同小可，涉及將來可能面對之刑事及民事責任，被
    告三人當時尚委任訴訟代理人，理應有充足之資源及周全之
    思慮考量自身實際所為及將來可能承擔之結果，始為認罪之
    陳述，而無隨意犧牲自身權益之理。是被告三人前開辯稱，
    顯與常情不符，殊不可採。
  (三)另按當事人主張有利於己之事實者，就其事實有舉證之責任
    ，民事訴訟法第277 條定有明文。又主張常態事實者，就其
    事實無庸舉證，主張變態事實者，應就變態事實負舉證義務
    ，此為舉證責任分擔原則。又原告於起訴原因已有相當之證
    豆，而被告於抗辯事實並無確實證明方法，僅以空言爭執者
    ，當然認定其抗辯事實之非真正，而應為被告不利益之裁判
    ；原告對於自己主張之事實已盡證明之責後，被告對其主張
    ，如抗辯其不實並提出反對之主張者，則被告對其反對之主
    張，亦應負證明之責，此為舉證責任分擔之原則，最高法院
    18年上字第1679號、18年上字第2855號判例可資參照。被告
    甲○○雖辯稱：其受僱宏益糧食工廠即丁○○之時間，係自
    90年7 月29日起至91年6 月27日為止，且未參與盜賣公糧云
    云，並提出證人丁○○、乙○○之證言為證。然查，被告甲○○於91年10月17日刑事偵查時即坦承：「大約4 、5 年前
    受雇於丁○○，工作內容係提供連人含車之搬運，幫忙丁○○賣米給糧商，用手推車將穀包推到輸送帶附近，再輸送到
    大卡車上，由工人將黃色公糧袋害破將稻穀載走，丁○○有
    叫他將穀糠堆在稻穀堆上冒充公糧」等語明確，且證人丁○○於本院亦證稱：我已經僱用他好幾年了，忘記何時開始僱
    用等語，證人乙○○則證稱：我只是在宏益糧食工廠雲林縣
    水林鄉○○路負責碾米的工作，碾米的稻穀是由甲○○用卡
    車載來的，只有在甲○○載米來時，我才見到他，他將貨物
    載到工廠之後就離開等語，是證人丁○○、乙○○既無法證
    明甲○○受僱之時間，而丁○○又與本件有利害關係，其所
    為之證言，尚無從為有利於被告甲○○之認定。此外，被告
    甲○○未舉他證證明其在宏益糧食工廠實際受僱之時間及工
    作之內容，是其前揭所辯，自難採信。
  (四)按數人共同不法侵害他人之權利者，連帶負損害賠償責任；
    造意人及幫助人，視為共同行為人，民法第185 條定有明文
    。民法第185 條第2 項所謂視為共同行為人之幫助人，指對
    實施侵權行為人予以助力，促成其侵權行為之實施者而言，
    故幫助人所負之民法上責任有從屬性，應與侵權行為人負連
    帶責任（參照最高法院57年度台上字第2375號判決）。依前
    所述，被告三人明知搬運之穀包為公糧，仍將之搬運、拆開
    之事實，已堪認定，是該被告三人所為對丁○○擅自販賣公
    糧稻穀之行為予以助力，並促成其侵權行為之實施，揆諸前
    揭法條與見解，被告三人應視為與丁○○共同不法侵害原告
    所有之公糧稻穀之共同行為人，是原告本於共同侵權行為之
    法律關係，請求被告三人連帶賠償原告損害，於法自屬有據
    ，應予准許。
  (五)被告雖又抗辯：原告於案發後所支出之盤磅、搬運、整理之
    費用共計2,345,390 元，乃原告本應依契約支出之費用，並
    非損害云云。然查，原告先前向丁○○提起之侵權行為損害
    賠償之訴，業經本院及台灣高等法院台南分院認定前項費用
    為原告因公糧短少而需支出之必要費用，且係因該侵權行為
    所生之損害，而判處丁○○應如數賠償等情，亦有本院91
    年度重訴字第123 號、台灣高等法院台南分院92年度重上字
    第76號判決可資參照，依前(一)所述，原告此部分請求亦為前
    開案件訴訟標的法律關係之範圍，自為前案既判力效力所及
    ，被告不得為相反之主張，本院亦應受該既判力所拘束，是
    原告主張：前項費用為本件公糧盜賣之侵權行為所生之損害
    ，被告應連帶賠償等語，應屬可採。
  (六)末按負損害賠償責任者，除法律另有規定或契約另有約定外
    ，應回復他方損害發生前之原狀。不能回復原狀或回復顯有
    重大困難者，應以金錢賠償其損害。經查，除上述費用2,34
    5,390 元以外，原告因本件侵權行為所生之損害尚有短少之
    蓬萊稻穀0000000 公斤等情，為兩造所不爭，是被告另應連
    帶賠償原告蓬萊稻穀0000000 公斤。至合格新期蓬萊稻穀係
    種類之債，現今本省各地生產甚多，事實上不可能有給付不
    能之情形，被上訴人就此部分給付，提出代償性請求，聲明
    如無實物時，應按清償日政府核定當期計劃收購農民稻穀價
    格折算，此種單純客觀訴之合併，就代替物部分，既無給付
    不能情事，其請求尚屬無據，此部分應予駁回（最高法院八
    十八年台上字第一一一○號判決參照）。
六、綜上，原告主張被告三人搬運公糧穀包，顯為本件公糧遭盜
    賣之幫助人，而與訴外人丁○○共同不法侵害原告公糧之所
    有權，使原告受有0000000 公斤公糧及因此支出2,345, 390
    元費用之損害等情，尚堪採信。從而，原告主張被告應連帶
    給付0000000 公斤之合格新期蓬萊米穀及2,345,390 元暨自
    起訴狀繕本送達被告翌日即93年7 月15日起至清償日止，以
    週年利率百分之五計算之遲延利息，應屬有據，逾此部分之
    請求，為無理由，應予駁回。
七、兩造均陳明願供擔保聲請宣告假執行及免為假執行，經核原
    告勝訴部分，尚無不合，爰分別酌定相當擔保金額宣告之。
八、本件事證已臻明確，兩造其餘攻擊防禦方法及訴訟資料，經
    審酌後，認與判決認定基礎要無影響，爰毋庸一一論列，併
    予敘明。
九、據上論結：本件原告之訴為一部有理由，一部無理由，依民
    事訴訟法第85條第2 項、第390 條第2 項、第392 條裁定如
    主文第1項第4項所示。
貳、反訴部分：
一、反訴原告起訴主張：依反訴被告與宏益糧食工廠所簽訂之公
    糧稻米經收保管加工撥付業務合約之內容，可知反訴被告驗
    收及檢驗之前，稻穀所有權仍在宏益糧食工廠。且農民交付
    稻米或糙米於宏益糧食工廠之時，與反訴被告之間，並無交
    付之事實行為，亦無物權移轉之合意，益徵反訴被告對短少
    公糧0000000 公斤並未取得所有權，故提起本訴確認之等語
    。反訴被告則以：本件反訴與本院91年度重訴字第123 號提
    起之反訴為同一案件，反訴原告不得重行起訴等語，資為抗
    辯。
二、按訴訟法上所謂一事不再理之原則，乃指同一事件已有確定
    之終局判決者而言。其所謂同一事件，必同一當事人就同一
    法律關係而為同一之請求，若此三者有一不同，即不得謂為
    同一事件，自不受確定判決之拘束，最高法院19年上字第27
    8 號判例可資參照。經查，反訴原告之共同侵權行為人丁○○先前於本院91年度重訴字第123 號審理時，曾提起確認反
    訴被告對短少公糧之所有權一部或全部不存在，業經本院判
    決敗訴確定，已如本訴部分理由五之(一)所述，足見本件反訴
    當事人與本院91年度重訴字第123 號之反訴當事人不同，非
    屬同一事件，反訴原告固得重行起訴。然依上述本訴部分理
    由五之(一)所為之說明，反訴被告對短少公糧0000000 公斤之
    所有權存在為前案本反訴之訴訟標的法律關係，既經終局判
    決確定，反訴原告自不得再提出與此確定法律關係相反之主
    張，是本件反訴原告之主張，顯屬無據。從而，反訴原告請
    求確認反訴被告對短少稻穀0000000 公斤之所有權全部或一
    部不存在，為無理由，應予駁回。
三、據上論結，反訴原告之訴為無理由，依民事訴訟法第78條，
    第85條第1 項，判決如主文。
中　　華　　民　　國　　94　　年　　11　　月　　17　　日
                  民事第二庭    法  官  趙思芸
以上正本係照原本作成
如對本判決上訴，須於判決送達後廿日內向本院提出上訴狀
中　　華　　民　　國　　94　　年　　11　　月　　17　　日
                                書記官　朱克文
